臺灣桃園地方法院民事簡易判決
111年度壢簡字第34號
原      告  玉山商業銀行股份有限公司


法定代理人  黃男州  
訴訟代理人  翁瑞竣  
被      告  陳維霖  
上列當事人間請求返還消費借貸款事件，本院於民國111年5月11
日言詞辯論終結，判決如下：
     主    文
一、被告應給付原告新臺幣（下同）20萬0,382元，及自民國101
    年5月9日起至清償日止，按年息2.375％計算之利息，暨自民
    國101年6月10日起至清償日止，逾期在6個月以內者，按上
    開利率10％，逾期超過6個月部分，按上開利率20％計算之違
    約金。
二、訴訟費用2,210元由被告負擔。
三、本判決得假執行。
    事實及理由
一、原告主張：被告前於民國99年3月31日向原告借款並簽立借
    款契約書，約定借款30萬元，期間自99年4月9日起至105年4
    月9日止，共計6年，利息依中華郵政股份有限公司二年期定
    儲金機動利率1.035％加碼年息1％按月給付，並同意隨同中華
    郵政股份有限公司二年期定儲金機動利率變動而調整計算，
    是以現利率為2.375％。另依借款契約約書第9條之約定，借
    款人逾期付息或還本時，本金自到期日起，利息自繳息日起
    ，逾期在6個月以內者，按約定利率10％，逾期超過6個月部
    分，按約定利率20％計算之違約金。嗣被告未依約還款，至1
    01年5月9日止，尚積欠本金20萬0,382元未償，爰依消費借
    貸之法律關係，提起本件訴訟等語。並聲明：如主文第1項
    所示。
二、被告則以：同意原告之請求等語。
三、按當事人於言詞辯論時為訴訟標的之捨棄或認諾者，應本於
    其捨棄或認諾為該當事人敗訴之判決，民事訴訟法第384條
    定有明文。經查，原告主張之事實，業據提出與其所述相符
    之借款契約書、存放款利率查詢、授信交易明細查詢等件為
    證，而被告復於言詞辯論期日當庭認諾，是依上開規定，自
    堪信為真實。從而，原告依消費借貸之法律關係，請求被告
    給付如主文第1項所示之金額、利息及違約金，為有理由，
    應予准許。
四、本件係就民事訴訟法第427 條第1 項訴訟適用簡易程序所為
    被告敗訴之判決，依同法第389 條第1 項第3 款規定，應依
    職權宣告假執行。
五、訴訟費用負擔之依據：民事訴訟法第78條。並依職權確定訴
    訟費額即第一審裁判費為2,210元。 
中　　華　　民　　國　　111 　年　　5 　　月　　13　　日
                  中壢簡易庭      法  官  劉哲嘉
以上為正本係照原本作成。
如不服本判決，應於送達後二十日內，向本院提出上訴狀並表明
上訴理由，如於本判決宣示後送達前提起上訴者，應於判決送達
後二十日內補提上訴理由書（須附繕本）。
如委任律師提起上訴者，應一併繳納上訴審裁判費。
中　　華　　民　　國　　111 　年　　5 　　月　　13　　日
                                  書記官  陳香菱